【裁判字號】    97,簡上,394
【裁判日期】    970724
【裁判案由】    毒品危害防制條例
【裁判全文】
臺灣板橋地方法院刑事判決             97年度簡上字第394號
上  訴  人  甲○○
即  被  告
上列上訴人因違反毒品危害防制條例案件，不服本院97年度簡字
第990 號中華民國97年2 月29日第一審判決（起訴案號：96年度
毒偵字第9087號），提起上訴，本院管轄之合議庭判決如后︰
    主  文
上訴駁回。
    事  實
一、甲○○曾於民國91年間因違反毒品危害防制條例案件，經本
    院以91年度易字第3162號判決判處有期徒刑八月確定；又於
    92年間因違反毒品危害防制條例案件，經本院以91年度訴字
    第2184號判決判處有期徒刑十月確定；嗣甲○○所犯上揭二
    案經本院以92年度聲字第480 號裁定應執行有期徒刑一年四
    月確定，於94年1 月20日執行完畢；復於94年間因違反毒品
    危害防制條例案件，經本院以94年度易字第346 號判決判處
    有期徒刑十月，嗣經臺灣高等法院以94年度上易字第1122號
    判決撤銷原審判決而改判處有期徒刑一年確定；又於94年間
    因違反毒品危害防制條例案件，經本院以94年度易字第1721
    號判決判處有期徒刑十月確定；嗣甲○○所犯上揭二案經接
    續執行，且再經減刑後，於96年7 月16日執行完畢。甲○○
    前於91年間因施用毒品案件，經本院依檢察官聲請以91年度
    毒聲字第2817號裁定令入戒治處所施以強制戒治，於92年9
    月21日因強制戒治執行完畢經釋放出所。詎甲○○復基於施
    用第二級毒品甲基安非他命之犯意，於96年11月6 日凌晨，
    在其位於臺北縣三重市○○街13巷36號6 樓住處，以將甲基
    安非他命置於玻璃球吸食器內燒烤而吸取煙霧之方式，施用
    甲基安非他命1 次。嗣於96年11月6 日19時20分許，在上址
    為警查獲甲○○，並查獲甲○○所有供施用甲基安非他命所
    用之玻璃吸食器1 個、塑膠吸食器2 支。
二、案經臺北縣政府警察局三重分局報請臺灣板橋地方法院檢察
    署檢察官偵查起訴，嗣經原審改依簡易程序審理。
    理  由
一、被告甲○○經本院合法傳喚雖未到庭，惟上揭事實業據被告
    於原審審理時坦承不諱，復有扣案之玻璃吸食器1 個、塑膠
    吸食器2 支足資佐證，而被告為警查獲後所採之尿液，經送
    臺灣檢驗科技股份有限公司檢驗，呈安非他命類陽性反應，
    有臺灣檢驗科技股份有限公司96年11月23日濫用藥物尿液檢
    驗報告1 份在卷可憑。而被告前因施用毒品案件，經本院依
    檢察官聲請以91年度毒聲字第2817號裁定令入戒治處所施以
    強制戒治，於92年9 月21日因強制戒治執行完畢經釋放出所
    ，亦有臺灣高等法院被告前案紀錄表附卷可稽。是本件事證
    明確，被告犯行堪以認定，應予依法論處。
二、核被告甲○○所為，係犯毒品危害防制條例第10條第2 項之
    施用第二級毒品罪。其持有甲基安非他命之低度行為，為施
    用之高度行為所吸收，不另論罪。又查，被告曾於91年間因
    違反毒品危害防制條例案件，經本院以91年度易字第3162號
    判決判處有期徒刑八月確定；又於92年間因違反毒品危害防
    制條例案件，經本院以91年度訴字第2184號判決判處有期徒
    刑十月確定；嗣被告所犯上揭二案經本院以92年度聲字第48
    0 號裁定應執行有期徒刑一年四月確定，於94年1 月20日執
    行完畢；復於94年間因違反毒品危害防制條例案件，經本院
    以94年度易字第346 號判決判處有期徒刑十月，嗣經臺灣高
    等法院以94年度上易字第1122號判決撤銷原審判決而改判處
    有期徒刑一年確定；又於94年間因違反毒品危害防制條例案
    件，經本院以94年度易字第1721號判決判處有期徒刑十月確
    定；嗣被告所犯上揭二案經接續執行，且再經減刑後，於96
    年7 月16日執行完畢，有臺灣高等法院被告前案紀錄表附卷
    足憑，其於執行完畢五年之內，故意再犯本件有期徒刑以上
    之罪，係屬累犯，應依刑法第47條第1 項之規定加重其刑。
三、原審以被告罪證明確，適用毒品危害防制條例第10條第2 項
    ，刑法第11條前段、第47條第1 項、第41條第1 項前段，審
    酌被告前有多次施用毒品前科紀錄，其屢次施用毒品不思悔
    改，品行不端，意志力薄弱，其施用毒品經觀察勒戒、強制
    戒治後，仍無法斷絕施用毒品惡習，若非將其處以較長之刑
    期，與社會上毒品來源隔離，使其能深自反省，斷絕與毒品
    之接觸，不足以助其戒絕用毒惡習，並懲所犯，及被告犯罪
    後已經坦承犯罪，態度良好等一切情況，量處有期徒刑六月
    ，並諭知易科罰金之折算標準，並將扣案之玻璃吸食器1 個
    、塑膠吸食器2 支，依刑法第38條第1 項第2 款之規定宣告
    沒收，經核認事用法均無違誤，量刑亦屬妥適，被告上訴意
    旨指摘原審判決不當，顯無理由，應予駁回。
四、被告經合法傳喚無正當理由不到庭，本院不待其陳述，逕行
    判決。
據上論斷，應依刑事訴訟法第455 條之1 第1 項、第3 項、第36
8 條、第371 條，判決如主文。
本案經檢察官林俊峰到庭執行職務
中    華    民    國    97    年    7     月    24    日
                  刑事第十四庭  審判長法  官  林海祥
                                      法  官  汪怡君
                                      法  官  許炎灶
上列正本證明與原本無異。
不得上訴。
                                      書記官  陳金鳳
中    華    民    國    97    年    7     月    25    日
附錄本案論罪科刑法條全文：
毒品危害防制條例第10條
施用第一級毒品者，處 6 月以上 5 年以下有期徒刑。
施用第二級毒品者，處 3 年以下有期徒刑。


司法院資訊處製作；財團法人民間司法改革基金會備份。
